【裁判字號】    88,易,2671
【裁判日期】    890629
【裁判案由】    傷害等
【裁判全文】
臺灣臺南地方法院刑事判決                        八十八年度易字第二六七一號
    公  訴  人  臺灣臺南地方法院檢察署檢察官
    被      告  丙○○
    選任辯護人  許雅芬
                鄭嘉慧
右列被告因傷害等案件，經檢察官提起公訴（八十八年度偵字第九五四六、一○五五
○號），本院判決如左：
    主  文
丙○○以加害生命、身體之事，恐嚇他人，致生危害於安全，處拘役伍拾日，如易科
罰金，以參佰元折算壹日。
被訴毀損告訴人戊○○所有山薑部分無罪。
被訴傷害、毀損自小客車及自小貨車部分暨毀損告訴人乙○○所有山薑部分公訴不受
理。
    事  實
一、丙○○係乙○○之兄，戊○○則係乙○○之妻，丙○○與乙○○夫婦曾因祖產有
    所糾紛而感情不睦，緣於民國八十八年六月三日十八時三十分許，丙○○酒後因
    見乙○○及戊○○摘取已過世婆婆名下土地上之芒果，而因認芒果樹為其所有及
    芒果不應現時摘取，竟持西瓜刀及水果刀各一支至戊○○位於臺南縣六甲鄉○○
    村○○街一百六十巷七號之住處前，找乙○○及戊○○理論，雙方發生爭執，丙○○乃基於恐嚇之犯意，揚言要康幅來全家死光光，及讓渠等死無葬身之地等語
    ，而以加害身體及生命之事恐嚇乙○○夫婦，並使渠等均心生畏懼，致生危害於
    乙○○夫婦之安全。
二、案經臺南縣警察局麻豆分局報請臺灣臺南地方法院檢察署檢察官偵查起訴。
    理  由
壹、有罪部分：
  一、訊據被告丙○○固不否認曾於右揭時地和被害人人乙○○夫婦有所爭執，惟矢
      口否認有何恐嚇犯行，辯稱：伊和乙○○夫婦都是親戚，當日是因雙方有所爭
      執，伊說話比較大聲及罵人而已，但並無恐嚇之意。而刀械也並非伊所有，也
      不是伊帶去，而買刀之收據係乙○○所提出，衡情如真係伊所買，收據應該在
      伊這裡，又豈會在乙○○那裡，伊確實沒有恐嚇之犯行云云。經查右揭事實，
      業據被害人乙○○及戊○○於歷次警、偵訊及本院第一次審理時指訴歷歷，並
      經證人丁○○警員於偵訊時證述：當時丙○○有喝酒，坐在機車上叫罵，西瓜
      刀在汽車後面地上，水果刀在機車坐墊下找到。伊去時，丙○○確實有要衝進
      去，伊等有制止，丙○○有罵被害人，說要他們全家死光光，包括孩子在內，
      讓他們死無葬身之地，且說有錢殺人沒關係等語，及於本院審理時到庭結證稱
      ：當天伊接獲通報，就和同事一起過去，去時看到被告坐在機車上，很大聲的
      講話，罵被害人夫婦二人，被告好像有喝酒，好像要衝進去找被害人，還在外
      面叫罵，而現場有二把刀，短的在被告的機車上，長的是西瓜刀在現場地上等
      語綦詳，證人丁○○既和被告並無怨隙，衡情自無架詞構陷之理。且為被告自
      承當天確至現場，並和被害人夫婦發生爭執等情不諱，被告既於案發前已和被
      害人夫婦時生齟齬，當天至被害人住處又和被害人等發生爭執，則在盛怒之下
      ，口出上開言語而恐嚇被害人等亦屬符合社會常情，而被告所口出之上揭言語
      ，已屬直接威脅被害人等生命及身體之人身安全之事，被害人等亦因而心生畏
      懼，亦據渠等陳明在卷，是以被告上揭所為已足該當恐嚇罪之構成要件至為顯
      然。至證人甲○○於本院審理時固到庭證稱：被告並未出言恐嚇被害人等語，
      惟證人甲○○為被告之父，現與被告同住，亦為證人甲○○所不否認，是以其
      所為上揭證言是否有所偏頗，亦有斟酌之餘地。又被害人乙○○於本院八十八
      年六月十五日開庭時固陳稱：當時都是誤會等語，惟斯時被告已與被害人乙○○達成和解，被害人乙○○並已具狀撤回其之前所為之傷害及毀損告訴，有撤
      回告訴狀一紙在卷足稽，應認被害人乙○○斯時所言應係和解後迴護被告之詞
      ，均尚難僅以此即為被告未為上開犯行之認定，自不待言。是以被告上開所辯
      顯均係事後卸責之詞，不足採信。綜上所述，本件事證明確，被告犯行堪以認
      定。
  二、核被告丙○○以加害生命、身體之事，恐嚇他人，致生危害於安全，所為係犯
      刑法第三百零五條之罪。被告一恐嚇行為恐嚇被害人乙○○及戊○○二人，係
      一行為而觸犯數罪名，為想像競合犯，應從一恐嚇罪處斷。爰審酌被告犯罪之
      動機、目的、手段、所造成危害、其與被害人等關係、犯後已與被害人乙○○
      達成和解，惟未與被害人戊○○達成和解、其犯罪後態度等一切情狀，量處如
      主文所示之刑，並諭知易科罰金之折算標準，以資懲儆。
貳、無罪部分：
  一、公訴意旨略以：如起訴書所戴（如附件）。
  二、按犯罪事實應依證據認定之，無證據不得推定其犯罪事實；又不能證明被告犯
      罪者，即應諭知無罪之判決，刑事訴訟法第一百五十四條、第三百零一條第一
      項分別定有明文。又告訴人之告訴，係以使被告受刑事訴追為目的，是其陳述
      是否與事實相符，仍應調查其他證據以資審認，最高法院五十二年度台上字第
      一三００號著有判例。
  三、本件被告被訴毀損之山薑為告訴人乙○○及戊○○夫婦以其共有財產所購買而
      得等情，業據告訴人戊○○陳述在卷，且告訴人夫婦自結婚後，戊○○並未至
      外面工作，而是和乙○○一同賣薑等情，亦為告訴人乙○○所不否認，是以應
      認山薑為告訴人夫婦所共有之財產，合先敘明。
  四、本件公訴人認被告丙○○涉有毀損告訴人戊○○所有山薑之罪嫌，無非以上揭
      事實，業據告訴人戊○○指證明確，且有山薑受損照片二幀等資為依據。
  五、訊據被告丙○○固不否認於八十八年六月三日曾至告訴人戊○○之上揭住處，
      惟堅決否認有何搗毀山薑之毀損犯行，辯稱：當時伊欲逃跑，無意中踢到山薑
      的等語。
  五、經查：上開山薑原本放置於告訴人戊○○位於臺南縣六甲鄉○○村○○街一百
      六十巷七號之住處前庭院處，被告於案發當日曾至該處與告訴人夫婦發生爭執
      ，並踢到山薑等情，固據告訴人戊○○指訴在卷，並為被告所不否認曾踢到山
      薑等情，惟刑法第三百五十四條之毀損罪之構成要件係指有毀棄、損壞或致令
      不堪用之行為，所謂毀棄係指對物足以生效用或價值喪失之破壞或丟棄行為，
      所謂損壞係指改變物之外觀形貌或足以減低其效用或價值之行為，又致令不堪
      用係指除毀棄或損壞外，其他足以使物之價值效用減低或減損之任何行為而言
      。而觀警卷中所附現場照可知片，現場之山薑有二袋，除部份放置地上外，其
      餘均在袋內，且均無受損、踏扁或搗爛之情形，有上揭照片在卷可稽，而告訴
      人戊○○於歷次偵審中均未提出山薑究因被告之行為導致價值或效用有所減損
      或喪失之具體資料供調查以實其說，是以縱被告於案發時曾踢中山薑，自難僅
      以此即謂山薑確因被告之行為而被毀損，被告確涉有上揭犯行至為顯然。此外
      復查無其他積極證據足資證明被告有右述犯行，揆諸前開說明，此部分犯罪尚
      屬不能證明，爰應為此部分無罪之諭知。
參、公訴不受理部分：
  一、起訴意旨略以：如起訴書所載（如附件）。
  二、按告訴乃論之罪，告訴人於第一審辯論終結前，得撤回其告訴；又告訴乃論之
      罪經撤回者，應諭知不受理之判決，並得不經言詞辯論為之，刑事訴訟法第二
      百三十八條第一項、第三百零三條第三款及第三百零七條分別定有明文。
  三、查本件起訴意旨所指被告係於八十八年六月三日至被害人戊○○位於臺南縣六
      甲鄉○○村○○街一百六十巷七號之住處，毀損乙○○夫婦所有之自小客車及
      自小貨車之擋風玻璃等情，而被害人戊○○雖謂上開自小客車及自小貨車為其
      與告訴人乙○○共同出資購買，惟此已為告訴人乙○○否認在卷，且觀該二輛
      車為報廢車，並無車牌，亦無車籍資料，被害人戊○○不會開車，該車輛均為
      告訴人乙○○在使用等情，已為被害人戊○○自承在卷，復參以上開中華牌車
      輛是告訴人乙○○於八十七年六月一日向劉永清所購買，有，買賣契約書一份
      附卷足參，是以應認上開車輛均為告訴人乙○○所有之物，合先敘明。
  四、本件告訴人乙○○告訴被告丙○○傷害、毀損上揭自小客車及自小貨車擋風玻
      璃暨所有之山薑部分，公訴人認係分別觸犯刑法第二百七十七條第一項之傷害
      罪及同法第三百五十四條之毀損罪，依同法第二百八十七條及第三百五十七條
      之規定，均係告訴乃論之罪。茲經告訴人乙○○於本院開庭時當庭請求撤回告
      訴，揆之首開說明，自應諭知此部分不受理之判決，被訴傷害部分並不經言詞
      辯論為之。
據上論斷，依刑事訴訟法第二百九十九條第一項前段、第三百零一條第一項、第三百
零三條第三款、第三百零七條，刑法第三百零五條、第五十五條前段、第四十一條，
罰金罰鍰提高標準條例第一條前段、第二條，判決如主文。
中    華    民    國      八十九    年      六        月      二十九    日
                              臺灣臺南地方法院刑事第四庭
                                      法  官  楊惠芬
右正本證明與原本無異。
如不服本判決，應於送達後十日內向本院提出上訴狀。
                                      書記官  陳俊元
中    華    民    國      八十九    年      六        月      二十九    日
附錄本案論罪科刑法條全文：
刑法第三百零五條：
以加害生命、身體、自由、名譽、財產之事，恐嚇他人，致生危害於安全者，處二年
以下有期徒刑、拘役或三百元以下罰金。


司法院資訊處製作；財團法人民間司法改革基金會備份。
